臺灣新北地方法院刑事判決
111年度審交訴字第101號
公  訴  人  臺灣新北地方檢察署檢察官
被      告  林佑儒


上列被告因公共危險等案件，經檢察官提起公訴（111年度偵字
第14985號），被告於準備程序中對被訴事實為有罪陳述，本院
合議庭裁定由受命法官獨任行簡式審判程序，並判決如下：
    主  文
甲○○犯行使偽造特種文書罪，處拘役伍拾日，如易科罰金，以新
臺幣壹仟元折算壹日，扣案之偽造牌照號碼000-0000號車牌貳面
均沒收；又犯妨害公眾往來安全罪，處有期徒刑拾月。
　　事  實
一、甲○○因其所有之車號000-0000號自用小客車牌照遭註銷，竟
    基於行使偽造特種文書之犯意，先於民國111年3月4日，在
    蝦皮購物網站購入偽造之車號000-0000號車牌2面後，懸掛
    在其所有之上開自用小客車上，再於同年月10日23時1分許
    ，駕駛上開懸掛偽造車牌之自用小客車於道路上行駛，行經
    新北市中和區中正路與錦和路口時，遭駕車尾隨於後之警員
    發現查無車號000-0000號車輛車籍，遂命甲○○停車受檢，甲
    ○○因未領有駕駛執照且知悉車輛懸掛偽造車牌，為逃避警方
    查緝，竟基於妨害交通往來安全之犯意，以高速行駛、不當
    變換車道、迫使他車讓道及闖紅燈等方式，沿新北市中和區
    中正路、連城路、建一路、建八路、建康路、板南路、連勝
    街、安邦街、景平路、圓通路等道路或巷弄危險駕駛，於駛
    至景平路493巷口時則逼使前方停等紅燈之車輛閃避繼續逃
    逸，致生公眾往來之危險，亦足生損害於公路監理機關對於
    車牌管理之正確性。旋於同日23時9分許，為警在新北市中
    和區圓通路286巷內查獲，並扣得上開偽造車牌2面。
二、案經新北市政府警察局中和分局報告臺灣新北地方檢察署檢
    察官偵查起訴。
　　理  由
一、按除被告所犯為死刑、無期徒刑、最輕本刑為3年以上有期
    徒刑之罪或高等法院管轄第一審案件者外，於第一次審判期
    日前之準備程序進行中，被告先就被訴事實為有罪之陳述時
    ，審判長得告知被告簡式審判程序之旨，並聽取當事人、代
    理人、辯護人及輔佐人之意見後，裁定進行簡式審判程序，
    刑事訴訟法第273條之1第1項定有明文。經核本件被告所犯
    係死刑、無期徒刑、最輕本刑為3年以上有期徒刑以外之罪
    ，其於準備程序中就被訴之事實為有罪陳述，經法官告知簡
    式審判程序之旨，並聽取公訴人及被告之意見後，本院合議
    庭依刑事訴訟法第273條之1第1項規定，裁定由受命法官獨
    任進行簡式審判程序，合先敘明。
二、上揭犯罪事實，業據被告甲○○於警詢、偵查及本院審理時均
    坦承不諱，核與證人即被告搭載之乘客洪碩亨、丙○○、證人
    即目擊追捕過程之他車駕駛鍾○恩、李○平、王○凱、廖○瑋（
    姓名均詳卷）於警詢時證述之情節相符，復有新北市政府警
    察局中和分局搜索扣押筆錄、扣押物品目錄表、車輛詳細資
    料報表各1份、新北市政府警察局中和分局中原派出所（以
    下簡稱中原所）警員職務報告2份、車號000-0000號車籍查
    詢畫面及扣案偽造車牌照片3張、中原所偵辦0310妨害公務
    、偽造文書、公共危險案監視器時序表1份、蝦皮購物訂單
    手機畫面翻拍照片2張、新北市政府警察局舉發違反道路交
    通管理事件通知單影本16張、錄影光碟2片、新北市政府警
    察局111年4月13日新北警鑑字第1110692107號鑑驗書1份（
    見偵卷第51頁至第53頁、第61頁、第63頁、第65頁、第69頁
    至第70頁、第71頁至第75頁、第81頁、第83頁、第85頁至第
    95頁及證物袋；本院卷第49頁至第50頁）附卷可資佐證，足
    認被告前開自白均與事實相符，應可採信。本件事證明確，
    其犯行均堪認定，應依法論科。
三、論罪科刑：
  ㈠按汽車牌照為公路監理機關發給，固具公文書之性質，惟依
    道路交通安全規則第12條（相關規定已移列至第8條）之規
    定，車輛牌照僅為行車之許可憑證，自屬刑法第212條所列
    之特許證之一種（最高法院63年台上字第1550號判決意旨參
    照）。次按刑法第185條第1項之妨害公眾往來安全罪，採具
    體危險制，祇須損壞、壅塞之行為，造成公眾往來危險之狀
    態為己足，不以全部損壞、壅塞或發生實害為必要；該條文
    中「以他法致生往來之危險」之「他法」，係指除損壞、壅
    塞以外，其他凡足以妨害公眾往來通行之方法皆是，故以集
    體併排行進、逆向行駛或一前一後飆車之方式在道路上超速
    行車，均極易失控撞及道路上之其他人、車或路旁建物，足
    生交通往來之危險，自係該法條所稱之「他法」（最高法院
    79年台上字第2250號、100年度台上字第4869號等判決意旨
    參照）。是核被告所為，係犯刑法第216條、同法第212條之
    行使偽造特種文書罪及同法第185條第1項之妨害公眾往來安
    全罪。
  ㈡被告所犯上開2罪，犯意各別，行為互殊，應予分論併罰。
  ㈢被告前①因強盜案件，經臺灣高等法院以101年度少上訴字第1
    號判處有期徒刑2年8月，緩刑5年確定，嗣經撤銷緩刑入監
    執行，於107年4月27日縮刑假釋出監並付保護管束，於108
    年9月22日假釋期滿未經撤銷，視為執行完畢；②因持有毒品
    案件，經臺灣宜蘭地方法院以105年度易字第77號判處有期
    徒刑3月確定，於106年8月1日易科罰金執行完畢；③因違反
    槍砲彈藥刀械管制條例（持有子彈）案件，經臺灣臺北地方
    法院以105年度審訴字第460號判處有期徒刑4月，併科罰金
    新臺幣3萬元確定，有期徒刑部分於107年4月27日易科罰金
    執行完畢；④因違反廢棄物清理法案件，經同法院以109年度
    訴字第427號判決判處有期徒刑6月確定，於111年2月17日易
    科罰金執行完畢，有臺灣高等法院被告前案紀錄表1份在卷
    可佐，其於徒刑執行完畢後5年之內，故意再犯本案有期徒
    刑以上之各罪，均為累犯，應依刑法第47條第1項之規定加
    重其刑。又參酌被告上開前案犯罪紀錄與本案罪名及犯罪情
    節，並無應予量處最低法定本刑之情形，則依累犯規定加重
    其刑，尚不至於發生罪刑不相當之情形，而與司法院釋字第
    775號解釋意旨無違；另基於精簡裁判之要求，爰不於判決
    主文為累犯之諭知，均附此敘明。
  ㈣爰審酌被告上網購買偽造之自用小客車牌照後加以懸掛使用
    ，影響公路監理機關對於車輛牌照管理之正確性及警察機關
    對於交通稽查之正確性，復為逃避警方查緝，在人車眾多之
    新北市中和市區道路上為高速行駛、不當變換車道、迫使他
    車讓道及闖紅燈等危險駕駛行為，嚴重戕害公眾往來安全，
    所為應予非難，兼衡其犯罪之動機、目的、手段、犯後坦承
    犯行之態度，及高職肄業之智識程度、已婚，自陳業工、需
    扶養3名年幼子女、經濟狀況勉持之生活情形（見被告個人
    戶籍資料、本院卷第65頁）等一切情狀，分別量處如主文所
    示之刑，並就拘役刑部分諭知易科罰金之折算標準。
四、扣案偽造之AJK-2276號車牌2面，係被告所有供本件犯罪所
    用之物，應依刑法第38條第2項之規定宣告沒收。
據上論斷，應依刑事訴訟法第273條之1第1項、第299條第1項前
段，判決如主文。
本案經檢察官乙○○提起公訴，檢察官林亭妤到庭執行職務。
中　　華　　民　　國　　111 　年　　7 　　月　　28　　日
                  刑事第二十三庭  法 官  藍海凝
上列正本證明與原本無異。
如不服本判決，應於判決送達後20日內敘明上訴理由，向本院提
出上訴狀 (應附繕本) ，上訴於臺灣高等法院。其未敘述上訴理
由者，應於上訴期間屆滿後20日內向本院補提理由書「切勿逕送
上級法院」。
                                  書記官  彭姿靜
中　　華　　民　　國　　111 　年　　8 　　月　　1 　　日
附錄本案論罪科刑法條全文：
中華民國刑法第212條
偽造、變造護照、旅券、免許證、特許證及關於品行、能力、服
務或其他相類之證書、介紹書，足以生損害於公眾或他人者，處
1年以下有期徒刑、拘役或9千元以下罰金。
中華民國刑法第216條
（行使偽造變造或登載不實之文書罪）
行使第210條至第215條之文書者，依偽造、變造文書或登載不實
事項或使登載不實事項之規定處斷。
中華民國刑法第185條
損壞或壅塞陸路、水路、橋樑或其他公眾往來之設備或以他法致
生往來之危險者，處5年以下有期徒刑、拘役或1萬5千元以下罰
金。
因而致人於死者，處無期徒刑或7年以上有期徒刑；致重傷者，
處3年以上10年以下有期徒刑。
第1項之未遂犯罰之。